臺灣基隆地方法院刑事判決　
111年度易字第442號
公  訴  人  臺灣基隆地方檢察署檢察官
被      告  盧恩廷




上列被告因竊盜案件，經檢察官提起公訴（111年度偵字第4667
號），本院判決如下：
    主    文
甲○○犯攜帶兇器、踰越牆垣竊盜未遂罪，處有期徒刑伍月，如易
科罰金，以新臺幣壹仟元折算壹日。扣案如附表編號19所示之物
，沒收之。
    犯罪事實
一、甲○○於民國111年5月28日凌晨0時許，騎乘機車行經設於基隆
    市○○區○○○000號之臺灣國際造船股份有限公司(下稱臺船公
    司)基隆廠之環保園區外，竟意圖為自己不法所有，翻越該園
    區圍牆進入其內，因見園區內有電纜線，遂先至該園區內之
    工具室找尋可資利用之器物，而先拿取現場如附表編號1至1
    8、20所示物品，且持其中附表編號1至3、5、6、11至13、1
    7、18所示客觀上對人之生命、身體具危險性，可供兇器使
    用之金屬器物作為工具，轉往電纜線放置區，擬剪取電纜線
    並以其所有攜往現場之附表編號19所示茄芷袋裝載而著手竊
    取臺船公司之財物，適有巡邏員警經過該處發現上情而未遂
    。嗣經員警當場查獲並扣得如附表所示之物，始悉上情。
二、案經內政部警政署基隆港務警察總隊移送臺灣基隆地方檢察
    署檢察官偵查起訴。
    理    由
壹、證據能力之說明
    本判決所引用之供述證據及非供述證據，檢察官、被告甲○○
    於本院審理時，均未爭執其證據能力（參本院111年11月15
    日審判筆錄第3-5頁），本院審酌各該證據均非屬違法取得
    之證據，復經本院於審判期日就該等證據進行調查、辯論（
    參上開筆錄第3-5頁），依法均具有證據能力。
貳、犯罪事實之認定
一、上開犯罪事實迭據被告於警詢、偵查及本院審理中坦承不諱
    （參偵查卷第17-21頁、第83-86頁、第157-159頁、本院卷
    上開審判筆錄第2-6頁）；核與證人即臺船公司防護課技術
    師乙○○於警詢時之證述合致（參偵查卷第35-36頁）；且有
    基隆港務警察總隊搜索扣押筆錄、扣押物品收據、搜索物品
    目錄表、扣押物品目錄表、搜索過程密錄器光碟暨影像擷取
    畫面、現場照片及扣案如附表所示物品（含照片）等件在卷
    可佐（參偵查卷第37-47頁、第61-77頁、第149-151頁）。
    依上述證據互參，足認被告上開任意性自白確與事實相符，
    足以採信。
二、綜上所述，本案事證明確，被告上開犯行，洵堪認定，應予
    依法論科。
参、論罪科刑
一、按刑法第321條第1項第2款所稱「毀」即毀損；稱「越」即
    踰越或超越。毀與越不以兼有為限，若有其一即克當之（最
    高法院86年度臺上字第1778號判決意旨參照）。是以，只要
    踰越或超越門窗、牆垣或其他安全設備之行為，使該門窗、
    牆垣或其他安全設備喪失防閑作用，即該當於此條款之要件
    。又按刑法第321條第1項第3款所謂兇器，其種類並無限制
    ，凡客觀上足以對人之生命、身體、安全構成威脅，具有危
    險性之兇器均屬之；且所謂「攜帶兇器」，祇須於行竊時攜
    帶具有危險性之兇器為已足，該兇器不必原屬行竊者本人所
    有，亦不以自他處攜至行竊處所為必要，縱在行竊場所隨手
    拾取應用，其有使人受傷害之危險既無二致，自仍應屬上述
    「攜帶兇器」之範疇（最高法院90年度臺上字第1261號判決
    意旨參照）。經查，被告以翻越臺船公司園區牆垣之方式進
    入臺船公司園區，又拿取該公司工具室現場取得之如附表編
    號1至3、5、6、11至13、17、18所示金屬器物作為工具，擬
    利用該等工具剪斷電纜線一情，業據被告供承在卷（參本院
    上開審判筆錄第2-3頁），該等工具可剪斷電纜線，客觀上
    足以對人之生命、身體、安全構成威脅，應屬上開法條「攜
    帶兇器」規範之範圍，自不因該器具係被告現場取得而非自
    行攜帶前往，即脫免被告攜帶兇器竊盜之罪責。
二、是核被告所為，係犯刑法第321條第2項、第1項第2款、第3
    款之攜帶兇器、踰越牆垣竊盜未遂罪。被告已利用現場工具
    擬剪斷臺船公司所有電纜線，已著手於竊盜行為之實行，而
    未生移置財物於自己實力支配下之結果，為未遂犯，應依刑
    法第25條第2項之規定減輕其刑。
三、另按被告構成累犯之事實及應加重其刑之事項，均應由檢察
    官主張並具體指出證明之方法後，經法院踐行調查、辯論程
    序，方得作為論以累犯及是否加重其刑之裁判基礎（最高法
    院110年度臺上大字第5660號裁定意旨參照）。經查，被告
    前因施用毒品案件，經本院以109年度基簡字第787號判決，
    判處有期徒刑4月確定；另因竊盜案件，經本院以109年度易字
    第326號判決，判處有期徒刑8月確定，上開案件所宣示之有
    期徒刑，經本院以110年度聲字第235號裁定定應執行有期徒
    刑10月確定，於110年5月31日縮短刑期假釋出監，假釋期間
    付保護管束，於110年11月28日保護管束期滿，假釋未經撤銷
    ，所餘刑期以已執行論等情，業據檢察官於本院審理中指明
    在案，被告對此亦不爭執（參本院上開審判筆錄第5頁），
    並有臺灣高等法院被告前案紀錄表在卷可按（本院卷第32-3
    4頁）。被告於上開有期徒刑執行完畢後，5年以內故意再犯
    本案有期徒刑以上之罪，符合刑法第47條第1項累犯規定；
    本院斟酌被告前有多次科刑入監執行紀錄，且前案亦有相同
    罪質之犯罪情形，並審酌本案犯罪情節，認為本案不因累犯
    之加重致被告所受刑罰有超過其所應負擔罪責，及使其人身
    自由受過苛侵害之情形，適用累犯加重之規定，核無司法院
    大法官釋字第775號解釋意旨所稱不符合罪刑相當原則之情
    形，是依刑法第47條第1項之規定，各加重其刑（參酌最高
    法院110年度臺上大字第5660號裁定意旨：即使法院論以累
    犯，無論有無加重其刑，判決主文均無庸為累犯之諭知）。
    又其刑有加重及減輕者，並依刑法第71條第1項規定，先加
    後減之。
四、爰審酌被告自陳：高職肄業之智識程度，離婚，育有3名尚
    未成年之子女，分別16歲、13歲、10歲，由其母親協助照顧
    ，目前其從事鐵工維生，日薪約新臺幣1,800元等家庭生活
    經濟狀況；其恣意竊取他人財物，顯然欠缺尊重他人財產權
    之法治觀念，兼衡其犯後坦承犯行、犯罪動機、目的、手段
    等一切情狀，核情量處如主文所示之刑，並諭知易科罰金之
    折算標準。
肆、沒收
    按供犯罪所用、犯罪預備之物或犯罪所生之物，屬於犯罪行
    為人者，得沒收之。刑法第38條第2項前段定有明文。查被
    告於事發當時攜帶如附表編號19所示茄芷袋前往擬裝載電纜
    線，該物為被告所有，為其是認在卷（參本院上開審判筆錄
    第2頁、第4頁、偵查卷第19頁〔警詢中稱：其竊取電纜線都
    是將電纜線切成段，再將電纜線用茄芷袋裝等語〕），爰依
    刑法第38條第2項前段規定沒收。
伍、不另為無罪之諭知
一、公訴意旨另以被告於上開時間，先至該園區內之工具室徒手
    竊取如附表編號1、2、3、5、6、7、8、9、11、12、13、14
    、15、16、17、18、19、20所示之物品，而認為被告此部分
    涉犯刑法第320條第1項之竊盜等語。
二、按犯罪事實應依證據認定之，無證據不得認定其犯罪事實；
    又不能證明被告犯罪者，應諭知無罪之判決，刑事訴訟法第
    154條第2項及第301條第1項分別定有明文。所謂證據，係指
    足以認定被告確有犯罪行為之積極證據而言，該項證據自須
    適合於被告犯罪事實之認定，始得採為斷罪資料。苟積極證
    據不足為不利於被告事實之認定時，即應為有利於被告之認
    定，更不必有何有利之證據（最高法院29年上字第3105號及
    30年上字第816號判決意旨足資供參）。公訴意旨認被告此
    部分成立普通竊盜罪，無非係以證人乙○○於警詢時之供述、
    基隆港務警察總隊搜索扣押筆錄、扣押物品收據、搜索物品
    目錄表、扣押物品目錄表、搜索過程密錄器光碟暨影像擷取
    畫面、現場照片及扣案物品照片等件為據。惟按竊盜罪之成
    立，除客觀上有竊取他人動產之行為外，其主觀上尚須具有
    為自己或第三人不法所有之意圖。
三、而查，如附表編號19所示茄芷袋為被告所有，為其供述在卷
    （參偵查卷第85頁、本院上開審判筆錄第3頁），且無其他
    證據足資證明該物為臺船公司所有，依罪證有疑，利於被告
    原則，即應為有利被告之認定，而認為不符合他人動產之要
    件；另本案被告固有將臺船公司放置於工具室之上開物品（
    附表編號19除外）攜往該公司內另一區域之行為，惟尚無從
    認定被告拿取此等物品之目的係欲將此等物品據為己有，實
    不能排除其係利用現場器物作為工具擬便利剪斷攜走電纜線
    ，而於竊取電纜線得手後，即將所先行取得之該等器物留置
    於現場內，因此，依據卷存證據資料，尚難認為就此部分，
    被告主觀上有何為自己或第三人不法所有之竊取臺船公司此
    等財物之意圖，是此部分實難以竊盜罪相繩，因而公訴意旨
    容有誤會。然此部分若成立犯罪，要與本院前開論罪科刑部
    分，有想像競合犯之裁判上一罪關係，爰不另為無罪之諭知
    。
據上論斷，應依刑事訴訟法第299條第1項前段，刑法第321條第2
項、第1項第2款、第3款、第25條、第47條第1項、第41條第1項
前段、第38條第2項前段，刑法施行法第1條之1第1項，判決如主
文。
中　　華　　民　　國　　111 　年　　11　　月　　30　　日
                  刑事第四庭    法　官　呂美玲
以上正本證明與原本無異。
如不服本判決應於收受送達後20日內向本院提出上訴書狀，並應
敘述具體理由；其未敘述上訴理由者，應於上訴期間屆滿後20日
內向本院補提理由書（均須按他造當事人之人數附繕）「切勿逕
送上級法院」。
中　　華　　民　　國　　111 　年　　11　　月　　30　　日
                                書記官　洪福基
附錄論罪科刑法條：
中華民國刑法第321條
犯前條第1項、第2項之罪而有下列情形之一者，處6月以上5年以
下有期徒刑，得併科50萬元以下罰金：
一、侵入住宅或有人居住之建築物、船艦或隱匿其內而犯之。
二、毀越門窗、牆垣或其他安全設備而犯之。
三、攜帶兇器而犯之。
四、結夥三人以上而犯之。
五、乘火災、水災或其他災害之際而犯之。
六、在車站、港埠、航空站或其他供水、陸、空公眾運輸之舟、
    車、航空機內而犯之。
前項之未遂犯罰之。

附表：
編號 物品名稱 數量 單位 1 手鋸 1 支 2 鋸片 6 支 3 鐵鎚 1 支 4 膠帶 3 捲 5 電纜剪 1 支 6 花剪 1 支 7 束帶 14 條 8 塑膠手套 3 隻 9 指套 7 隻 10 提袋 1 只 11 花剪 1 支 12 內六角T字板手 1 支 13 收納盒1組(內含套筒、美工刀片) 1 組 14 頭燈 1 式 15 面罩 1 件 16 手電筒 1 支 17 六角板手及螺絲起子 1 組 18 美工刀 1 支 19 茄芷袋 2 只 20 破布 1 件 21 手機 1 支 22 安非他命(毛重0.35公克) 1 包